# 2 年一期中的一期发生了亏损是否要确认递延所得税资产

提问人：ecoknight 时间：2018-05-28 09:30:17
各位老师，请问新三板做申报材料时 2018 年1-3月企业亏损，对这个亏损，是否要做确认递延所得税资产和递延所得税费用？ 再次感谢各位老师和陈版主@chenyiwei

回答人：chenyiwei
基本赞同 4 楼意见。可参考：《瑞华研究 2010 ～ 2016 汇编》之“问题2-3-13（中期报告中能否就年内的暂时性亏损确认递延所得税资产）”。